【裁判字號】    99,易,136
【裁判日期】    990430
【裁判案由】    竊盜
【裁判全文】
臺灣高雄地方法院刑事判決               99年度易字第136號
公  訴  人  臺灣高雄地方法院檢察署檢察官
被      告  甲○○
上列被告因竊盜案件，經檢察官提起公訴（99年度偵字第32328
號），本院判決如下：
    主  文
甲○○犯竊盜罪共罪，各處有期徒刑貳月，如易科罰金，均以
新臺幣壹仟元折算壹日。應執行有期徒刑肆月，如易科罰金，以
新臺幣壹仟元折算壹日。
    事  實
一、甲○○基於意圖為自己不法所有之犯意，分別為下列行為：
  (一)於民國98年10月25日14時30分許，在高雄市新興區○○○路
    167 巷31號鄭文碩所經營之「SBY 服飾店」，竊取鄭文碩所
    有之「SOLBERRY黑色蕾絲背心」、「SOLBERRY淺灰色背心」
    各1 件（價值合計約新臺幣（下同）1270元）得手，藏放於
    其所攜帶之黑色背包內離去。
  (二)於同日（即98年10月25日，起訴書誤載為98年10月24日）14
    時40分許，在高雄市新興區○○○路167 巷20號鄭文碩所經
    營之「向下服飾店」，竊取鄭文碩所有之「SOLBERRY咖啡色
    車繡章亮面背心」1 件、「SOLBERRY棋盤格方釘皮帶」1 條
    （價值合計約2560元）得手，藏放於其所攜帶之黑色背包內
    離去。
  (三)復於同日（即98年10月25日）15時30分許，在高雄市新興區
    ○○○路167 巷37號乙○○○所經營之「IIP 服飾店」，竊
    取乙○○○所有之「UNIQUE-IIP黑色韓族造型背心」、「UN
    IQUE-IIP白色相機型T 恤」各1 件（價值合計約2470元）得
    手，藏放於其所攜帶之黑色背包內離去。嗣因「IIP 服飾店
    」店員戊○○經鄰人通知物品遭竊，立即觀看監視器錄影畫
    面，查悉甲○○行竊過程，並追出店外，在高雄市○○區○
    ○路與文化路交岔口處，發現甲○○行蹤，即報警到場處理
    ，經警當場自甲○○之黑色背包內扣得上開「SOLBERRY黑色
    蕾絲背心」、「SOLBERRY淺灰色背心」、「SOLBERRY咖啡色
    車繡章亮面背心」、「SOLBERRY棋盤格方釘皮帶」、「UNIQ
    UE-IIP黑色韓族造型背心」、「UNIQUE-IIP白色相機型T 恤
    」等贓物（已分別發還鄭文碩、乙○○○），而查悉上情。
二、案經高雄市政府警察局新興分局報告臺灣高雄地方法院檢察
    署檢察官偵查後起訴。
    理  由
一、證據能力之認定
    按被告以外之人於審判外之陳述，雖不符刑事訴訟法第159
    條之1 至第159 條之4 之規定，而經當事人於審判程序同意
    作為證據，法院審酌該言詞陳述或書面陳述作成時之情況，
    認為適當者，亦得為證據，刑事訴訟法第159 條之5 第1 項
    定有明文。查本判決所引用據以認定事實之傳聞證據，檢察
    官及被告雖知該等證據資料為傳聞證據，但於本院審理時均
    表示同意作為證據，本院審酌該等證據資料製作時之情況，
    尚查無違法不當及證明力明顯過低之瑕疵，認為以之作為證
    據應屬適當，揆諸前開法律規定與說明，爰依同法第159 條
    之5 第1 項規定，認該等證據資料均有證據能力。
二、認定犯罪事實所憑之證據及理由
    上開事實，業據被告甲○○於本院審理中坦承不諱，核與證
    人即「SBY 服飾店」店員丙○○、「向下服飾店」店員丁○
    ○於警詢中、「IIP 服飾店」店員戊○○於警詢及本院審理
    中證述相符，且有高雄市政府警察局新興分局扣押筆錄、扣
    押物品目錄表（警卷31至37頁）、贓物認領保管單3 份（警
    卷40至41頁）、查獲現場相片4 張（警卷43頁、49至51頁）
    附卷可參，足認被告之自白與事實相符，是被告上開3 次竊
    盜犯行，均堪認定，本案事證明確，應依法論科。
三、論罪科刑
    核被告所為，均係犯刑法第320 條第1 項之竊盜罪共3 罪。
    被告上揭3 次竊盜犯行，犯意各別，時間有異，行為互殊，
    應予分論併罰。審酌被告未以正當途逕謀取財富，竟竊取他
    人物品，侵害他人財產，前因2 件竊盜，分別經本院以95年
    度易緝字第12號、98年度審簡字第4384號判處拘役40日、50
    日確定（不構成累犯），有臺灣高等法院被告前案紀錄表在
    卷可按，未見悔改而再犯本案，實屬不該，惟念犯後坦承犯
    行，得被害人即「SBY 服飾店」鄭文碩及「IIP 服飾店」乙
    ○○○之原諒，有和解書2 份在卷可參，尚有悔意，兼衡其
    犯罪之手段等一切情狀，分別量處如主文所示之刑，均諭知
    如易科罰金以1000元折算1 日之折算標準，並定其應執行之
    刑，併諭知同上易科罰金折算標準。
據上論斷，應依刑事訴訟法第299 條第1 項前段，刑法第320 條
第1項 、第41條第1 項前段、第51條第5 款，刑法施行法第1 條
之1 ，判決如主文。
本案經檢察官張貽琮到庭執行職務。
中    華    民    國    99    年    4     月    30    日
                  刑事第十五庭  法  官  楊國煜
如不服本判決，應於收受本判決10日內向本院提出上訴書狀，並
應敘述具體理由，如未敘述上訴理由者，應於上訴期間屆滿後20
日內補提理由書狀於本院（均須依他造當事人之人數附繕本）「
切勿逕送上級法院」。
以上正本證明與原本無異。
中    華    民    國    99    年    4     月    30    日
                                書記官  王芷鈴
附錄本案論罪科刑法條：
中華民國刑法第320條
意圖為自己或第三人不法之所有，而竊取他人之動產者，為竊盜
罪，處5 年以下有期徒刑、拘役或5 百元以下罰金。
意圖為自己或第三人不法之利益，而竊佔他人之不動產者，依前
項之規定處斷。
前二項之未遂犯罰之。

司法院資訊處製作；財團法人民間司法改革基金會備份。
